【裁判字號】    97,易,230
【裁判日期】    970529
【裁判案由】    竊盜
【裁判全文】
臺灣板橋地方法院刑事判決               97年度易字第230號
公  訴  人  臺灣板橋地方法院檢察署檢察官
被      告  丙○○
上列被告因竊盜案件，經檢察官提起公訴（97年度偵字第2725號
），被告於本院準備程序進行中就被訴事實為有罪之陳述，經本
院裁定進行簡式審判程序，判決如下：
    主  文
丙○○毀越牆垣竊盜，累犯，處有期徒刑柒月。又攜帶兇器竊盜
，累犯，處有期徒刑柒月；扳手壹支，沒收之。應執行有期徒刑
壹年；扳手壹支，沒收之。
    事  實
一、丙○○前因贓物案件，經臺灣桃園地方法院以94年度易字第
    892 號判處有期徒刑3 月確定，於民國94年12月8 日執行完
    畢；又因竊盜案件，經同法院以95年度易字第518 號判處有
    期徒刑1 年確定，經裁定減刑後，於96年7 月16日執行完畢
    。詎猶不思悛悔，(一)竟意圖為自己不法之所有，於97年1 月
    4 日凌晨2 時許，至臺北縣板橋市○○路○ 段28號乙○○經
    營之「泰傅汽車配修廠」，徒手破壞該汽車配修廠之石綿瓦
    圍牆後（毀損部分未據告訴），踰越該圍牆侵入無人居住之
    泰傅汽車配修廠（侵入建築物部分未據告訴），竊取乙○○
    之妻劉秋香所有之皮夾1 只（內有劉秋香之身分證、健保卡
    、信用卡、含新臺幣【下同】107 元之小錢包等物）後，再
    持泰傅汽車配修廠辦公室抽屜內之汽車鑰匙，啟動謝張玉員
    所有、經丁○○委由乙○○維修之車號3133-DU 號自用小客
    車之電源而竊取之，得手後，作為代步工具使用。(二)另基於
    意圖為自己不法所有之犯意，於同年月5 日中午12時許，在
    臺北縣鶯歌鎮○○街82號前，持其所有，客觀上足對人之生
    命、身體、安全構成威脅，具有危險性而可供兇器使用之扳
    手1 支，拆卸甲○○所有、停放於該處之車號7K-0419 號自
    用小貨車之車牌2 面而竊取之，得手後，將之換掛於前開竊
    得之自用小客車上，以逃避警方查緝。嗣於同日晚間7 時許
    ，在桃園縣桃園市○○街190 巷底為警查獲，並當場起出車
    號3133- DU號自用小客車（含鑰匙1 把）、車號7K-0419 號
    自用小貨車之車牌2 面、內有零錢107 元之小錢包1 個。
二、案經甲○○訴由桃園縣政府警察局報請臺灣板橋地方法院檢
    察署檢察官偵查起訴。本院於準備程序進行中，被告就被訴
    事實為有罪之陳述，經告知被告簡式審判程序之旨，並聽取
    當事人之意見後，裁定進行簡式審判程序。
    理  由
一、上揭犯罪事實，業經被告丙○○於本院準備程序及審理中坦
    承不諱，核與證人乙○○、丁○○、甲○○於警詢中之證述
    情節相符，並有贓物認領保管單3 份、贓物及現場照片共7
    張附卷可稽，足認被告之自白與事實相符，洵堪採為認定事
    實之依據。事證明確，被告犯行，均堪認定。
二、查，證人乙○○所經營上開汽車修配廠之圍牆具有防閑之效
    用，屬刑法第321 條第1 項第2 款所謂之牆垣。而被告犯罪
    事實(二)竊盜車牌時所攜帶之扳手一支，雖未扣案，但依據被
    告供述情節，被告既可持該扳手拆卸金屬材質之車牌，顯見
    該扳手亦屬金屬材質且質地堅硬，若持以行兇，客觀上應足
    以傷害人之生命、身體安全而具有危險性，是該支扳手在客
    觀上足以對於人之生命、身體安全構成威脅，屬兇器無訛。
    是核被告就犯罪事實(一)所為，係犯刑法第321 條第1 項第2
    款之毀越牆垣竊盜罪，就犯罪事實(二)所為，係犯刑法第321
    條第1 項第3 款之攜帶兇器竊盜罪。被告所犯上開二罪間，
    犯意各別，應予分論併罰。又被告前因贓物案件，經臺灣桃
    園地方法院以94年度易字第892 號判處有期徒刑3 月確定，
    於94年12月8 日執行完畢；又因竊盜案件，經同法院以95年
    度易字第518 號判處有期徒刑1 年確定，經裁定減刑後，於
    96年7 月16日執行完畢等情，有臺灣高等法院被告前案紀錄
    表1 份在卷足憑，其受有期徒刑之執行完畢後，5 年內故意
    再犯本件有期徒刑以上之毀越牆垣竊盜及攜帶兇器竊盜罪，
    均為累犯，應各依刑法第47條第1 項之規定加重其刑。爰審
    酌被告正值青年，不思以正途獲取財物，任意竊取他人之財
    物，自應予非難，兼衡其智識程度、犯罪之動機、目的、手
    段、竊盜所得財物之價值，及犯後坦承犯行之態度等一切情
    狀，分別量處如主文所示之刑，並定其應執行之刑，以資懲
    儆。又被告竊取車牌時所攜帶並持以拆卸車牌之扳手1 支，
    為被告供犯罪事實(二)部分竊盜犯罪所用之物，且屬被告所有
    ，業據其供明在卷，雖未扣案，然無證據證明該扳手業已滅
    失，爰依刑法第38條第1 項第2 款併予宣告沒收之。
據上論斷，應依刑事訴訟法第273 條之1 第1 項、第299 條第1
項前段，刑法第321 條第1 項第2 款、第3 款、第47條第1 項、
第51條第5 款、第38條第1 項第2 款，判決如主文。
本案經檢察官陳佳宏到庭執行職務。
中    華    民    國    97    年    5     月    29    日
                      刑事第十六庭  法  官    曾淑娟
上列正本證明與原本無異。
如不服本判決，應於判決送達後十日內敘明上訴理由，向本院提
出上訴狀（應附繕本），上訴於臺灣高等法院。
                                    書記官    謝雪紅
中    華    民    國    97    年    5     月    29    日
附錄本案論罪科刑法條全文：
中華民國刑法第321條
犯竊盜罪而有左列情形之一者，處6 月以上、5 年以下有期徒刑
：
一、於夜間侵入住宅或有人居住之建築物、船艦或隱匿其內而犯
    之者。
二、毀越門扇、牆垣或其他安全設備而犯之者。
三、攜帶兇器而犯之者。
四、結夥三人以上而犯之者。
五、乘火災、水災或其他災害之際而犯之者。
六、在車站或埠頭而犯之者
前項之未遂犯罰之。


司法院資訊處製作；財團法人民間司法改革基金會備份。
